# 以外购商品作为非货币性福利提供给职工的会计处理

提问人：进击de巨人 时间：2020-11-19 00:06:00
外购商品发放给职工做福利的会计处理：
1.一般的会计处理
（ 1 ）购入时
借：库存商品等
应交税费——应交增值税（进项税额）
贷：银行存款
（ 2 ）决定发放非货币性福利时
借：生产成本/管理费用/在建工程/研发支出等
贷：应付职工薪酬——非货币性福利
（ 3 ）将外购商品实际发放时
借：应付职工薪酬——非货币性福利
贷：库存商品等
应交税费——应交增值税（进项税额转出）
请问陈老师，在（ 3 ）库存商品应该用账面价值吗？？为什么不能进行如下会计处理：
借：应付职工薪酬——非货币性福利
贷：营业收入
应交税费——应交增值税（进项税额转出）
借：营业成本
贷：库存商品
？？？？？@chenyiwei

回答人：chenyiwei
如果本企业系商贸企业，该外购商品也是本企业日常经销的商品，则可以在发放非货币性福利时确认收入和成本；
反之，不应确认收入和成本。其理由：（ 1 ）收入来源于日常活动，但将不属于本企业日常经营范围的外购货物作为非货币性福利发放给职工不是日常活动；（ 2 ）外购商品的公允价值通常就是其取得成本。